臺灣基隆地方法院民事裁定  
111年度補字第90號
原      告  邱世昌  
送達代收人  尤柏燊律師
被      告  陳意文  
            郭秀榮  
            郭尊堯  
            郭麗玲  
            郭麗君  
            郭子銓  
上列當事人間請求分割共有物事件，本院裁定如下：
    主  文
本件訴訟標的之價額核定為新臺幣壹仟陸佰壹拾萬捌仟玖佰參拾
元。
原告應於收受本裁定送達後五日內補繳第一審裁判費新臺幣壹拾
伍萬參仟柒佰陸拾捌元，逾期未繳，即駁回其訴。
    理  由
一、按訴訟標的之價額，由法院核定。核定訴訟標的之價額，以
    起訴時之交易價額為準。民事訴訟法第77條之1第1項、第2
    項前段分別定有明文。而動產或不動產之交易價額常受買賣
    雙方之需求、主觀好惡、目的及利用價值等之影響，若當事
    人間就該交易價額有所爭執，即應調查實際情形以為核定訴
    訟標的價額之依據。是此所謂交易價額，應係指客觀之市場
    交易價額而言。又共有物分割之訴，其訴訟標的價額以原告
    因分割所受利益之客觀價額為準，非以共有物全部之價額定
    之(最高法院70年台上字第1757號民事判決參照)。
二、本件原告邱世昌起訴請求以原物分割與被告陳意文、郭秀榮
    、郭尊堯、郭麗玲、郭麗君、郭子銓共有之坐落新北市○○區
    ○○○段00地號及新北市金山區五福段48、49、463、464、465
    、466、466-2地號土地，因原告僅受其應有部分可分得之利
    益，是本件訴訟標的價額應以其因分割所受利益之價額為準
    。而前揭土地登記面積及民國111年1月公告土地現值如附表
    所示，且原告對於新北市○○區○○○段00地號及新北市○○區○○
    段00000000000000000○00000地號土地之應有部分為4分之1
    ，新北市○○區○○段000地號土地之應有部分為8分之1，是以
    本件原告因請求分割所受利益之價額應為新臺幣(下同)16,1
    08,930元｛計算式：【(1,403.64平方公尺×35,876元＋274.76
    平方公尺×22,011元＋561.52平方公尺×4,300元＋325.54平方
    公尺×4,300元＋721.9平方公尺×4,300元＋50.4平方公尺×4,30
    0元＋0.56平方公尺×4,300元)×1/4】＋【(313.45平方公尺×5,
    700元)×1/8】≒16,108,930元，元以下四捨五入｝，爰核定本
    件訴訟標的價額為16,108,930元。
三、末按「因財產權而起訴，其訴訟標的之金額或價額在新臺幣
    十萬元以下部分，徵收一千元；逾十萬元至一百萬元部分，
    每萬元徵收一百元；逾一百萬元至一千萬元部分，每萬元徵
    收九十元；逾一千萬元至一億元部分，每萬元徵收八十元；
    逾一億元至十億元部分，每萬元徵收七十元；逾十億元部分
    ，每萬元徵收六十元；其畸零之數不滿萬元者，以萬元計算
    。」民事訴訟法第77條之13定有明文。又依「臺灣高等法院
    民事訴訟、非訟事件、強制執行費用提高徵收數額標準」規
    定，訴訟標的之金額或價額逾十萬元部分，加徵原定數額十
    分之一。本件訴訟標的之價額為16,108,930元，應徵第一審
    裁判費153,768元。
四、當事人對於本院核定訴訟標的價額之裁定，得於10日內抗告
    。故原告至遲應於本院上開核定訴訟標的價額之裁定確定後
    5日內，補繳裁判費153,768元，逾期未補正，即駁回其訴。
五、依民事訴訟法第77條之1、第249條第1項但書規定，裁定如
    主文。
中　　華　　民　　國　　111 　年　　2 　　月　　14　　日
                  民事庭法  官  徐世禎
以上正本係照原本作成。
如不服本裁定關於核定訴訟標的價額部分，應於送達後10日內向
本院提出抗告狀，並繳納抗告費新臺幣 1,000元；其餘關於命補
繳裁判費部分，不得抗告。
中　　華　　民　　國　　111 　年　　2 　　月　　14　　日
                        書記官  張雅婷
附表：111年度補字第90號        編  號   土         地         坐         落     登記面積 公告土地現值 新臺幣元/平方公尺  縣  市 鄉鎮市區 段 小段   地    號 平方公尺  1 新北市 金山區 金山三段  0000-0000 1403.64 35,876元 2 新北市 金山區 五福段  0000-0000 274.76 22,011元 3 新北市 金山區 五福段  0000-0000 561.52 4,300元 4 新北市 金山區 五福段  0000-0000 325.54 4,300元 5 新北市 金山區 五福段  0000-0000 313.45 5,700元 6 新北市 金山區 五福段  0000-0000 721.9 4,300元 7 新北市 金山區 五福段  0000-0000 50.4 4,300元 8 新北市 金山區 五福段  0000-0000 0.56 4,300元